臺灣南投地方法院刑事判決
110年度審金訴緝字第1號
公  訴  人  臺灣南投地方檢察署檢察官 
被      告  劉致煇



上列被告因洗錢防制法案件，經檢察官提起公訴（110年度偵緝
字第14號）及移送併辦（臺灣南投地方檢察署110年度偵字第962
號），本院判決如下：
    主    文
劉致煇幫助犯詐欺取財罪，處有期徒刑肆月，如易科罰金，以新
臺幣壹仟元折算壹日。
    犯罪事實
一、劉致煇知悉個人金融機構帳戶之存摺、金融卡及密碼等帳戶
    資料，係供自己使用之重要理財工具，關係個人身分、財產
    之表徵，且依一般社會生活之通常經驗，本可預見提供金融
    帳戶予他人使用，極易被詐欺人員利用其所提供之帳戶遂行
    詐欺取財犯行，仍基於即使發生亦不違反本意之幫助詐欺犯
    意，依真實姓名年籍不詳之詐欺人員指示，於民國109年4月
    間，在嘉義市自強街之某全家超商，將其申辦之京城商業銀
    行帳號000-000000000000號帳戶（下稱本案帳戶）之存摺、
    金融卡及密碼，寄送予真實姓名年籍不詳之人收受。嗣不詳之
    詐欺人員取得本案帳戶後，遂意圖為自己不法之所有，基於
    詐欺取財之犯意，分別於附表所示之時間，以附表所示之方
    式詐騙王聖夫、林惠珍，致王聖夫、林惠珍陷於錯誤，而分
    別於附表所示之時間，將附表所示之款項，匯入本案帳戶內
    ，並遭人提領。嗣王聖夫、林惠珍發現受騙而報警處理，始
    循線查獲上情。
二、案經王聖夫訴由新北市政府警察局新莊分局報告臺灣新北地
    方檢察署檢察官陳請臺灣高等檢察署檢察長核轉臺灣南投地
    方檢察署檢察官偵查起訴；林惠珍訴由屏東縣政府警察局東
    港分局轉由南投縣政府警察局竹山分局報告臺灣屏東地方檢
    察署檢察官陳請臺灣高等檢察署檢察長核轉臺灣南投地方檢
    察署檢察官偵查後移送併辦。
    理    由
一、程序部分
    本判決所引用被告劉致煇以外之人於審判外之陳述，業經檢
    察官及被告同意作為證據使用，本院審酌上開證據資料作成
    時之情況，尚無違法不當及證明力明顯過低之瑕疵，而認為
    以之作為證據應屬適當，爰依刑事訴訟法第159條之5第1項
    規定，認均有證據能力。另認定本案犯罪事實之非供述證據
    ，並無證據證明係公務員違背法定程序取得，是依刑事訴訟
    法第158條之4之反面解釋，自有證據能力。
二、實體部分
    訊據被告固坦承有於上開時地將其本案帳戶之存摺、金融卡
    及密碼交予真實姓名年籍不詳之人，惟矢口否認有何幫助詐欺
    取財之犯行，辯稱：那時因伊剛好失業、缺錢，所以上網找
    借錢，對方要求伊寄存摺、金融卡及密碼時，伊就照做，當
    下伊沒有想得很清楚，當下伊做這件事的時候是覺得有點懷
    疑，但因為急於借款還是把上開的資料寄出去云云（見偵緝
    字卷第29頁、本院訴緝字卷第32頁），惟查：
　㈠被告於109年4月間，在嘉義市自強街之某全家超商，將其申
    辦本案帳戶之存摺、金融卡及密碼，寄送予真實姓名年籍不詳
    之人收受。嗣不詳之詐欺人員取得本案帳戶後，遂意圖為自
    己不法之所有，基於詐欺取財之犯意，分別於附表所示之時
    間，以附表所示之方式詐騙告訴人王聖夫、林惠珍，致告訴
    人王聖夫、林惠珍陷於錯誤，而分別於附表所示之時間，將
    附表所示之款項，匯入本案帳戶內等情，業據被告於偵訊、
    本院審理時供述在卷，並經證人即告訴人王聖夫、林惠珍於
    警詢時證述明確（見臺灣新北地方檢察署109年度偵字第293
    81號偵查卷宗【下稱新北偵卷】第22至25頁、南投縣政府警
    察局竹山分局投竹警偵字第1090007484號偵查卷宗【下稱投
    警卷】第1至5頁、新北偵卷第11至12頁、臺灣屏東地方檢察
    署109年度偵字第7666號偵查卷宗第61至65頁），且有新竹
    縣政府警察局竹北分局六家派出所受理詐騙帳戶通
    報警示簡便格式表、新竹縣政府警察局竹北分局六家派出所
    受理刑事案件報案三聯單、新竹縣政府警察局竹北分局六家
    派出所受理詐騙帳戶通報警示簡便格式表、金融機構聯防機
    制通報單、内政部警政署反詐騙諮詢專線紀錄表、國泰世華
    銀行客戶交易明細表、自動化通路交易歷史記錄查詢、京城
    商業銀行股份有限公司109年5月28日京城數業字第10900037
    23號函、京城商業銀行（客戶存提記錄單）、京城銀行存款
    開戶申請書、匯款次序表、本案京城帳戶開戶資料及客戶存
    提記錄單、轉帳資料、屏東縣政府警察局東港分局南州分駐
    所受理各類案件紀錄表、屏東縣政府警察局東港分局南州分
    駐所受理刑事案件報案三聯單、內政部警政署反詐騙諮詢專
    線紀錄表、屏東縣政府警察局東港分局南州分駐所受理詐騙
    帳戶通報警示簡便格式表及臺灣南投地方檢察署辦案公務電
    話紀錄表卷可考（見新北偵卷第42至43、47、53、63、66、
    68、91至93頁、投警卷第6、14至15、53至54、56至60、63
    頁、偵緝字卷第35頁），是此部分事實，首堪認定。
  ㈡被告主觀上具有幫助詐欺取財之不確定故意：
　⒈按刑法之故意犯，可分為直接故意與不確定故意，所謂不確
    定故意即指行為人對於構成犯罪之事實，預見其發生而其發
    生並不違反其本意，刑法第13條第2項定有明文。是被告若
    對於他人可能以其所交付之帳戶，進行詐欺取財之犯罪行為
    ，已預見其發生而其發生並不違反其本意，則其自仍應負相
    關之罪責。而金融機構帳戶之存摺、金融卡及密碼等事關個
    人財產權益之保障，專有性甚高，除非本人或與本人具親密
    關係者，難認有何理由可自由流通使用該等帳戶資料，是一
    般人均有妥為保管及防止他人任意使用之認識；縱逢特殊情
    況而偶有需交付他人使用之情形，亦必深入瞭解其用途、合
    理性及對方身分背景，及是否與之有特殊情誼及關係者，始
    予例外提供。再者，臺灣社會對於不肖人士及犯罪人員常利
    用人頭帳戶作為詐騙錢財等犯罪工具，藉此逃避檢警查緝之
    情事，近年來新聞媒體多所報導，政府亦大力宣導督促民眾
    注意，主管機關甚至限制金融卡轉帳之金額及次數，用以防
    制金融詐騙事件之層出不窮；因此，若交付金融帳戶之存摺
    、提款卡及密碼等予非親非故之他人，且未闡明確切之用途
    ，則該他人將有可能不法使用該等帳戶資料，以避免身分曝
    光，而近來利用人頭帳戶詐欺取財之犯罪類型層出不窮，該
    等犯罪多數均係利用人頭帳戶作為資金出入，又一再經媒體
    廣為報導，此情幾乎已成為整體臺灣社會人盡皆知之犯罪手
    法。而查被告既生活於臺灣社會，且於案發時為成年人，並
    具有高中畢業之學歷，業據其於本院審理時供承在卷（見本
    院訴緝卷第302頁），堪認其為有相當智識程度及基本生活
    經驗之人，是其對於上述現今社會之情況，即難推諉為不知
    ，從而，被告在並不知悉向其索取本案帳戶資料之人之真實
    姓名年籍，且彼此間亦無深厚交情或信賴關係下，竟猶任意
    提供前開可供存取帳戶款項之本案帳戶存摺、金融卡及密碼
    予真實姓名年籍不詳之人，可見被告交付前開本案帳戶存摺
    、金融卡及密碼等資料時，即有供他人任意使用該等帳戶存
    提款項。且本案帳戶在有連續大筆金額匯入紀錄前，本案帳
    戶僅有極少數之餘額，有被告本案帳戶客戶提存紀錄單在卷
    可證（見新北偵卷第92頁），此與實務上常見幫助詐欺之行
    為人交付金融帳戶時，帳戶內均僅餘極少數或已無任何餘額
    之情形，正相符合，更可見被告係基於幫助詐欺之不確定故
    意，而寄交將本案帳戶。
　⒉而被告雖否認犯行，且辯稱係為了要借錢，而聽信年籍姓名
    均不詳詐欺人員之指示將本案帳戶之存摺、提款卡及密碼交
    給另一年籍姓名均不詳之詐欺人員等語（見本院訴緝字卷第
    32頁），惟查，如欲查詢個人信用資訊，通常係由本人以書
    面、線上方式或本人書面授權金融機構向財團法人金融聯合
    徵信中心申請查詢即可，不必交付金融卡及密碼，且金融卡
    僅有存、提款、轉帳、查詢餘額等效能，並無查詢信用之功
    能，此為一般社會大眾所周知，是被告上開辯解顯與社會常
    情不符，不足為採。且衡諸一般人之日常生活經驗均可知悉
    ，無論自行或委請他人向金融機構申辦借款，無不事先探詢
    可借貸金額之多寡、約定利率之高低、還款之期限等事項，
    以評估自己之經濟狀況可否負擔，並須提出申請書檢附在職
    證明、身分證明、財力、所得或擔保品等證明文件資料，經
    金融機構徵信審核通過後，再辦理對保、簽約等手續，俟上
    開貸款程序完成後始行撥款。次者，縱有瞭解撥款帳戶之必
    要，亦僅須影印存摺封面或告知金融機構名稱、戶名、帳號
    即可，無須於申請借款之際，即提供核撥貸款帳戶存摺，亦
    毋庸交付提款卡，更遑論告以提款密碼；即使循民間之私人
    管道借貸，亦須事先瞭解還款方式，並提供適當之擔保品，
    且依一般商業交易習慣，借款人所提供之擔保品通常與所借
    貸之金額相當，且具有即時變現、便於流通之性質，如此方
    能保障貸予人之債權。況辦理借款之目的在於取得款項，豈
    有將領取借款之重要物件即提款卡及其密碼一併提供給未曾
    謀面且無任何信賴關係之他人使用之理。而被告為具有相當
    智識程度及基本生活經驗之人，衡情被告應知單憑提供帳戶
    之金融卡及密碼並不足以辦理貸款，且被告為本案帳戶使用
    及擁有者，寄出前其具主導權可以發覺可疑之處並詳查細究
    ，以決定是否要交出帳戶資料，又被告於交付帳戶資料之際
    ，並無任何需擔心受到損害的急迫性，亦非居於被動受指示
    地位，惟被告仍於不知對方真實姓名年籍等資料及相關資訊
    之情況下，僅憑他人以通訊軟體聯繫之片面之詞，率爾將所
    申設之本案帳戶金融卡及密碼任意交付他人使用，此一輕忽
    之行為殊難想像，所辯顯與上述借貸常態有悖，則被告容任
    風險發生之意已甚顯然，足認被告所提供之本案帳戶資料縱
    遭不法利用仍不違背其本意，堪認被告有幫助詐欺取財之不
    確定故意。
　㈢綜上所述，本案事證已臻明確，被告所辯，顯係臨訟卸責之
    詞，不足採憑，其上開犯行洵堪認定，應依法論科。
三、論罪科刑之理由
　㈠按刑法上之幫助犯，係對於犯罪與正犯有共同之認識，而以
    幫助之意思，對於正犯資以助力，而未參與實施犯罪之行為
    者而言。是以如未參與實施犯罪構成要件之行為，且係出於
    幫助之意思提供助力，即屬幫助犯，而非共同正犯。查被告
    將本案帳戶之存摺、金融卡及密碼交予他人使用，容任他人
    得基於詐欺取財之犯意，向告訴人王聖夫、林惠珍施以詐術
    ，致告訴人王聖夫、林惠珍陷於錯誤，而匯款至被告本案帳
    戶，被告雖未參與詐欺取財之行為，然顯係以幫助之意思，
    參與詐欺取財構成要件以外之行為，為幫助犯。是核被告所
    為，係犯刑法第30條第1項、第339條第1項之幫助詐欺取財
    罪，並依刑法第30條第2項規定，按正犯之刑減輕之。另被
    告僅提供本案帳戶之存摺、金融卡及密碼等帳戶資料予他人
    使用，並無證據足證被告於提供本案帳戶資料之幫助行為時
    ，即已知悉本案詐欺人員之人數而詐欺等事由，堪認被告基
    於幫助故意所認知之範圍，應僅及於普通詐欺取財犯行，併
    予敘明。
  ㈡又被告以一交付本案帳戶之存摺、金融卡及密碼予人使用之
    行為，致告訴人王聖夫、林惠珍於受騙後分別匯款至本案帳
    戶，為想像競合犯，應依刑法第55條規定，論以一幫助詐欺
    取財罪。而臺灣南投地方檢察署檢察官以110年度偵字第962
    號移送併辦有關被告幫助詐欺取財部分（即有關告訴人林惠
    珍部分），與本案起訴之犯罪事實有想像競合犯之裁判上一
    罪關係，本院自得併予審理，附此敘明。
  ㈢按被告構成累犯之事實及應加重其刑之事項，均應由檢察官
    主張並具體指出證明之方法後，經法院踐行調查、辯論程序
    ，方得作為論以累犯及是否加重其刑之裁判基礎；又所謂檢
    察官應就被告構成累犯事實「具體指出證明方法」，係指檢
    察官應於法院調查證據時，提出足以證明被告構成累犯事實
    之前案徒刑執行完畢資料，例如前案確定判決、執行指揮書
    、執行函文、執行完畢（含入監執行或易科罰金或易服社會
    勞動執行完畢、數罪係接續執行或合併執行、有無被撤銷假
    釋情形）文件等相關執行資料，始足當之。至一般附隨在卷
    宗內之被告前案紀錄表，係司法機關相關人員依憑原始資料
    所輸入之前案紀錄，僅提供法官便於瞭解本案與他案是否構
    成同一性或單一性之關聯、被告有無在監在押情狀等情事之
    用，並非被告前案徒刑執行完畢之原始資料或其影本，是檢
    察官單純空泛提出被告前案紀錄表，尚難認已具體指出證明
    方法而謂盡其實質舉證責任；再所謂檢察官應就被告累犯加
    重其刑之事項「具體指出證明方法」，係指檢察官應於科刑
    證據資料調查階段就被告之特別惡性及對刑罰反應力薄弱等
    各節，例如具體指出被告所犯前後數罪間，關於前案之性質
    （故意或過失）、前案徒刑之執行完畢情形（有無入監執行
    完畢、在監行狀及入監執行成效為何、是否易科罰金或易服
    社會勞動〔即易刑執行〕、易刑執行成效為何）、再犯之原因
    、兩罪間之差異（是否同一罪質、重罪或輕罪）、主觀犯意
    所顯現之惡性及其反社會性等各項情狀，俾法院綜合判斷個
    別被告有無因加重本刑致生所受刑罰超過其所應負擔罪責之
    情形，裁量是否加重其刑，以符合正當法律程序及罪刑相當
    原則之要求。又此之量刑事項，並非犯罪構成事實或刑之應
    否為類型性之加重事實，以較為強化之自由證明為已足，最
    高法院110年度台上大字第5660號裁定意旨參照。查起訴書
    固記載被告曾受有期徒刑之執行完畢，5年內故意再犯本案
    有期徒刑以上之罪，認應依累犯之規定加重其刑，惟本院參
    酌最高法院大法庭110年台上大字第5660號裁定意旨，認本
    案尚難據此認定被告構成累犯並裁量加重其刑，然檢察官起
    訴書所載之被告前案紀錄，仍得作為本院依刑法第57條第5
    款量刑時之審酌事項，附此敘明。
  ㈣爰以行為人之責任為基礎，審酌被告前於105年至106年間因
    侵占、竊盜及肇事逃逸等案件，經法院判處有期徒刑確定，
    並經法院裁定應執行有期徒刑1年4月確定（下稱甲案）。其
    另於106年間因傷害案件，經法院判處有期徒刑確定（下稱
    乙案）。被告入監接續執行甲、乙案，並於108年間執行完
    畢等情，有臺灣高等法院被告前案紀錄表在卷可稽。而被告
    可預見本案帳戶之提款卡及密碼等帳戶資料可能為不法詐欺
    人員取得，並用之以遂行財產犯罪，仍提供本案帳戶之提款
    卡及密碼予他人使用，因而使詐欺人員得遂行詐欺目的，致
    執法人員難以追查詐欺人員身分，危害社會秩序程度非輕，
    所為實不可取，復參酌被告犯後猶否認犯行之態度，暨考量
    被告本案提供之帳戶資料之數量、告訴人等所受之損害數額
    及被告於本院審理中自陳高中畢業、目前做工，月收入約為
    新臺幣4萬元、無不動產，亦無須扶養之親屬等一切情狀，
    量處如主文所示之刑，並諭知易科罰金之折算標準。
  ㈤又本案帳戶之存摺、金融卡雖屬被告所有並供本案犯罪所用
    之物，惟本案帳戶業經通報為警示帳戶，本案帳戶之相關資
    料已無法再供犯罪使用，欠缺刑法上沒收之重要性，爰依刑
    法第38條之2第2項均不予宣告沒收。另被告雖交付本案帳戶
    金融資料而為不法詐欺人員供財產犯罪使用，惟卷內並無證
    據足證被告本案幫助行為有獲得任何報酬或利益，故應認被
    告就本案無犯罪所得，自無沒收犯罪所得可言，附此敘明。
四、不另為無罪之諭知
　㈠公訴意旨另認被告提供本案帳戶存摺、金融卡及密碼等資料
    與真實姓名年籍不詳之人使用，而使詐欺人員遂行詐欺取財
    之犯行，亦同時構成刑法第30條第1項、洗錢防制法第14條
    第1項之幫助洗錢罪嫌等語。
　㈡按行為人提供金融帳戶提款卡及密碼予不認識之人，非屬洗
    錢防制法第2條所稱之洗錢行為，不成立同法第14條第1項一
    般洗錢罪之正犯；如行為人主觀上認識該帳戶可能作為收受
    及提領特定犯罪所得使用，他人提領後即產生遮斷資金流動
    軌跡以逃避國家追訴、處罰之效果，仍基於幫助之犯意而提
    供，應論以幫助犯同法第14條第1項之一般洗錢罪，最高法
    院刑事大法庭108年度台上大字第3101號裁定意旨可資參照
    。是僅提供金融帳戶資料予不認識者之行為人，尚不成立一
    般洗錢罪，惟是否成立一般洗錢罪之幫助犯，則仍應以其主
    觀上有無認識為斷。又按近年來詐欺事件恆傳，政府相關機
    關為防止民眾遭到詐欺人員矇騙致生損害，透過各種宣傳途
    徑，經常灌輸民眾當前詐欺人員慣用之詐欺手法，庶免民眾
    受害上當。其中借用他人之金融帳戶，作為詐欺人員向被害
    人取得錢財之工具，一般智慮健全者大都能理解知曉，並提
    高防範不任意將其個人金融帳戶借予他人使用，避免遭到詐
    欺人員利用其金融帳戶資為詐欺取財之工具，此部分之幫助
    行為，係在於詐欺人員利用其金融帳戶取信被害人，認為係
    與願意提供真實帳戶之所有人進行匯款，而與詐欺行為之助
    成具有直接關聯性。然而，「洗錢」為專業用語，涉及複雜
    之金融及法律概念，一般市井民眾通常無法充分明白理解知
    曉「洗錢」之概念及其範疇，況且行為人提供詐欺人員金融
    帳戶後，是否助成洗錢行為之遂行，尚視其後詐欺人員款項
    提領方式而有不同，除非有行為人於提供金融帳戶時，已對
    於詐欺人員以現金提領後，將以層層轉交方式造成金流斷點
    等節有高度認識，始可認其所為與一般洗錢罪具有直接關聯
    性之幫助行為。從而，一般民眾提供金融帳戶資料（存摺、
    提款卡、密碼）予不熟識之人，其主觀上或有詐欺人員可能
    會利用其提供之金融帳戶資料，作為向他人詐欺取財工具之
    直接故意或不確定故意，但若謂不問情節均認提供金融帳戶
    之行為人，主觀上均已認識該帳戶可能作為對方收受、提領
    特定犯罪所得使用，對方提領後會產生遮斷金流以逃避國家
    追訴、處罰之效果者，則不無將幫助詐欺行為與幫助洗錢行
    為之主觀犯意等視之，而與前揭最高法院刑事大法庭108年
    度台上大字第3101號裁定意旨有違。
  ㈢經查，被告固有提供本案存摺、金融卡及密碼等帳戶資料予
    他人使用，幫助詐欺人員對告訴人王聖夫、林惠珍施以詐術
    ，而使其將受騙款項分別匯入本案帳戶，並旋遭提領一空等
    情，然卷內並無證據足證被告除提供本案存摺、金融卡及密
    碼帳戶資料外，尚有何參與後續之提款行為，揆諸前開說明
    ，被告所為即與洗錢防制法規範之洗錢行為要件有間，無從
    成立一般洗錢罪之正犯。又卷內亦無證據足證被告有何於其
    提供本案帳戶之金融卡及密碼帳戶資料時，係於主觀上有所
    預見後，猶提供本案帳戶資料進而參與或幫助詐欺人員將詐
    得之犯罪所得予以掩飾、隱匿，進而營造合法來源之外觀，
    或使其來源無法追溯之行為。從而，既已無法證明被告主觀
    上有何洗錢或幫助洗錢之犯意，則自無從逕以被告提供本案
    存摺、金融卡及密碼帳戶資料予他人之行為，即遽論被告有
    何幫助洗錢之犯行。而此部分本應為被告無罪之諭知，惟與
    前開經認定為有罪之犯行部分，核屬想像競合裁判上之一罪
    關係，爰不另為無罪之諭知。
五、退併辦部分
　㈠按案件起訴後，檢察官認與起訴部分具有實質上或裁判上一
    罪關係之他部事實，而函請法院併案審理，此項公函非屬訴
    訟上之請求，目的僅在促使法院注意而已。法院如認兩案具
    有實質上或裁判上一罪關係而併同審判，固係審判不可分法
    則之適用所使然。然如移送併辦部分不成立犯罪，或與起訴
    部分無實質上或裁判上一罪關係，則因檢察官對移送併案審
    理部分並未為訴訟上之請求（即依法提起公訴），法院自不
    得對移送併案審理部分予以判決，而應將該移送併辦部分退
    回原檢察官另為適法之處理，最高法院108年度台非字第2號
    、99年度台上字第1954號判決意旨參照。　
　㈡臺灣南投地方檢察署檢察官110年度偵字第962號移送併辦意
    旨另分別認被告提供前開帳戶之存摺、金融卡及密碼寄交予
    真實姓名年籍不詳之人使用，而使詐欺人員對告訴人林惠珍
    遂行詐欺取財之行為，亦涉犯刑法第30條第1項、洗錢防制
    法第14條第1項之幫助洗錢罪嫌等語。然查，如前述，本院
    審理後認被告所犯僅為刑法第30條第1項、第339條第1項之
    幫助詐欺取財罪，並不構成刑法第30條第1項、洗錢防制法
    第14條第1項之幫助洗錢罪。是以，尚難認前揭移送併辦有
    關被告涉犯幫助洗錢罪嫌部分，與本案有何實質上或裁判上
    一罪之關係，本院尚無從審理，均應退回檢察官另為適法處
    理，併此說明。
據上論斷，依刑事訴訟法第299條第1項前段，判決如主文。
本案經檢察官李芳瑜提起公訴及移送併辦，檢察官吳宣憲到庭執
行職務。
中　　華　　民　　國　　111 　年　　6 　　月　　29　　日
            刑事第四庭 審判長 法  官    黃益茂 
　　　　　　　　　            法  官    蔡霈蓁
　　　　　　　　　            法  官    林昱志
以上正本與原本無異。
如不服本判決應於收受送達後20日內向本院提出上訴書狀，並應
敘述具體理由；其未敘述上訴理由者，應於上訴期間屆滿後20日
內向本院補提理由書（均須按他造當事人之人數附繕本）「切勿
逕送上級法院」。
告訴人或被害人如對於本判決不服者，應具備理由請求檢察官上
訴，其上訴期間之計算係以檢察官收受判決正本之日期為準。
                              書記官    陳淑怡
中　　華　　民　　國　　111 　年　　6 　　月　　29　　日

附錄本案論罪科刑法條:
中華民國刑法第30條
（幫助犯及其處罰）
幫助他人實行犯罪行為者，為幫助犯。雖他人不知幫助之情者，
亦同。
幫助犯之處罰，得按正犯之刑減輕之。
中華民國刑法第339條
（普通詐欺罪）
意圖為自己或第三人不法之所有，以詐術使人將本人或第三人之
物交付者，處5年以下有期徒刑、拘役或科或併科50萬元以下罰
金。
以前項方法得財產上不法之利益或使第三人得之者，亦同。
前二項之未遂犯罰之。
　　　　　　　　　　　　　　　　　　　　　　　　　　　　

附表：
編號 告訴人  詐欺時間及方法 匯款時間 詐欺金額（新臺幣） １ 王聖夫 詐欺人員於109年4月28日，佯為網路賣家、銀行人員，以電話向王聖夫訛稱其之前之購物資料設定錯誤，需至ATM操作取消帳戶扣款云云，致王聖夫陷於錯誤，於右列時間，依指示匯款右列金額至本案帳戶。 109年4月28日 21時5分 29,985元    109年4月28日 21時24分 30,000元 ２ 林惠珍 詐欺人員於109年4月28日，佯為網路賣家、銀行人員，以電話向林惠珍訛稱其之前之購物資料設定錯誤，如欲取消升級會員費用扣款，需與銀行核對並進行測試云云，致林惠珍陷於錯誤，於右列時間，依指示匯款右列金額至本案帳戶。 109年4月28日 21時22分 32,134元（含王聖夫匯入之29,985元）    109年4月28日 21時31分 30,123元（含王聖夫匯入之30,000元）